【裁判字號】    88,親,112
【裁判日期】    890229
【裁判案由】    否認子女
【裁判全文】
臺灣臺北地方法院民事判決  八十八年度親字第一一二號
    原      告  甲○○
    訴訟代理人  袁保凱律師
    複代理人    胡世斌律師
    被      告  乙○○      住台北縣新店市○○里○○路六八號二樓
    兼法定代理人  丙○○      住台北縣新店市○○里○○路六八號二樓
右當事人間否認子女事件，本院判決如左：
    主      文
確認被告乙○○非原告之婚生女。
訴訟費用由被告負擔。
    事      實
甲、原告方面：
一、聲明：如主文所示。
二、陳述：緣原告與被告丙○○本係夫妻，於民國八十四年三月十日離婚，原告於民
    國(下同)八十年六月二十六日入獄服刑至八十三年九月十六日刑滿出獄，服刑期
    間原告均無保外就醫或因任何事由監外活，婚姻關係存續中，被告丙○○於八十
    二年十月二十七日生下一子即被告乙○○，是被告乙○○應非被告丙○○自原告
    受胎所生，且原告於八十八年二月經被告丙○○告知，始悉被告乙○○出生之情
    事，為此依法訴請判令如聲明。
三、證據：提出出生證明書影本、戶籍謄本為證。
乙、被告方面：
一、聲明：同意原告之請求。
二、陳述：被告乙○○確非被告丙○○自原告受胎所生之女。原告於人八十年六月至
    八十三年九月係在台北監獄服刑，被告乙○○之實際生父應為高世煌。
三、證據：提出台大醫院血緣鑑定報告書為証，並聲請訊問証人高世煌。
     理      由
一、本件原告主張其與被告丙○○本係夫妻，嗣後協議離婚，惟婚姻關係存續中，被
    告丙○○生有一女即被告乙○○之事實，業據其提出戶籍謄本、出生證明書影本
    等件為憑，自堪信為真實。又原告主張其於八十年六月二十六日至八十三年九月
    十六日入獄服刑，與被告丙○○分居，被告乙○○應非被告丙○○自原告受胎所
    生乙節，且依被告提出之台大醫院血緣鑑定報告書載明無法排除高世煌與乙○○
    之血緣關係，高世煌為乙○○之父之機率為99.995501%，有該鑑定書可稽，被告
    亦自認且證人高世煌證稱八十一年至八十二年間在台北市○○路與被告丙○○同
    居等語，是原告此部份之主張，亦屬真實。
三、按民法第一千零六十三條第一項推定之婚生子女，如夫妻之一方能證明妻非自夫
    受始者，得於知悉子女出生之日起，一年內提起否認之訴，同條第二項定有明文
    。查被告丙○○自原告受胎生下被告乙○○，既係在其與原告婚姻關係存續中，
    被告乙○○則依法自應推定為原告與被告乙○○之婚生子，然被告丙○○受胎懷
    有被告乙○○，並未與原告同居即非自原告受胎，準此，原告於知悉被告乙○○
    出生之日起一年內提起本件訴訟，於法洵屬有據，應予准許。
四、據上論結，本件原告之訴為有理由，並依民事訴訟法第八十五條第一項前段、第
    七十八條，判決如主文。
中      華      民      國    八十九    年      二      月    二十九    日
                                            家事法庭  法      官  游婷麟
右正本證明與原本無異
如不服本判決，應於判決送達後二十日之不變期間內，向本院提出上訴狀。
中      華      民      國    八十九    年      三      月       一     日
                                                      書  記  官  范國燥


司法院資訊處製作；財團法人民間司法改革基金會備份。
